# 资产收益权转让（带回购条款）的会计处理

提问人：bobzjj 时间：2015-08-05 11:13:04
求教陈版：一公司与一投资公司签订协议，协议约定公司将自有的生物性资产的收益权转让，并附带回购条件，如公司在转让价款支付 1 年内未满足（ 1 ）生物性资产死亡率不得高于0.5%。（ 2 ）每株生物性资产的市场单价不得低于某价款。（ 3 ）投资公司持有的生物性资产收益权年收益率达100%以上。则公司需在期限届满之日按全部转让价格加上20%年化收益率计算的收益之和回购投资公司持有的苗木收益权。投资公司非金融机构。 上述约定的会计处理是否可以先确认为 1 年内的融资，计入“其他流动负债”。 1 年后看公司是否满足回购条款，如未满足则将20%年化收益确认为利息支出，如满足则将转让款确认为收入

回答人：chenyiwei
对按照该 20 ％的年化收益率计算的回报，在该 1 年的借款期间也应予以计提并增加该负债的账面价值，同时确认利息支出。 1 年后如果回购义务解除的，再予以转回。不能在确定满足回购条款时才予以计提确认。